【裁判字號】    99,抗,1203
【裁判日期】    991029
【裁判案由】    沒入保證金
【裁判全文】
臺灣高等法院刑事裁定                  99年度抗字第1203號
                                      99年度抗字第1290號
抗  告  人
即  被  告  甲○○
抗  告  人
即具保  人  乙○○
上列抗告人因沒入保證金案件，不服臺灣板橋地方法院中華民國
99年8月2日裁定（99年度聲字第3683號），提起抗告，本院裁定
如下：
    主  文
抗告均駁回。
    理  由
一、抗告意旨略以：(一)被告甲○○：抗告人並無逃避服刑之心
    ，曾二次聲請延期報告，均是萬不得已，第一次於民國99年
    6 月28日，仍因在工作中自二層樓高的鷹架掉落地而，遍體
    遴傷；第二次99年7月19日乃因家母中風， 癱臥在床，為求
    無慮服刑，故再聲請延期， 嗣已於99年8月11日自行到案服
    刑云云。(二)具保人乙○○：抗告人於沒入保證金期間，因
    罹患癌症故無法在法定期間內提起抗告，又沒入保證金對無
    法工作之抗告人而言非常重要，是請撤銷原裁定，為此提起
    抗告云云。
二、按提起抗告，應於送達裁定後5日內為之。 送達文書，除本
    章有特別規定外，準用民事訴訟法之規定。刑事訴訟法第40
    6條、第62條分別定有明文。 又送達不能依前二條規定（即
    送達於應受送達人之住居所、事務所、營業所或補充送達）
    為之者，得將文書寄存送達地之自治或警察機關。寄存送達
    ，自寄存之日起，經10日發生效力。民事訴訟法第138條第1
    項、第2項亦定有明文。 再按民法第120條第2項規定：「以
    日、星期、月或年定期間者，其始日不算入」，寄存送達發
    生效力所應經之10日期間，應自寄存日之翌日起算，又依民
    法第121條第1項規定：「以日、星期、月或年定期間者，以
    期間末日之終止，為期間之終止。」是寄存送達發生效力所
    應經之10日期間，係以其期間末日之終止，為10日期間之終
    止，此後即開始計算所應為訴訟行為之法定不變期間（最高
    法院94年7月5日94年度第一次民、刑事庭會議決議(一)、(二)參
    照）。
三、經查：被告甲○○就所犯偽造文書案件，於臺灣板橋地方法
    院檢察署99年度執字第7425號案件執行時逃匿，經原審法院
    裁定沒入具保人所繳納之新臺幣100,000元保證金後 ，於民
    國（下同） 99年8月12日將裁定正本送達被告上開住居所，
    惟因未獲會晤被告本人，亦無受領文書之同居人或受僱人，
    送達人乃依上開規定，將應送達被告甲○○之文書分別寄存
    於臺北縣警察局中和分局中原派出所、土城分局清水派出所
    、海山分局新海派出所，有送達證書三紙附卷可稽（見原審
    卷第5、6、7頁）。另將應送達具保人乙○○之文書於同日
    寄存送達於海山分局埔墘派出所，有送達證書乙紙在卷可佐
    （原審卷第10頁）則該裁定書之送達，自寄存日之翌日起算
    ，經10日即99年8月22日發生效力，再計算抗告之期間為5日
    ，即抗告期間末日為99年8月27日，另加計在途期間2日，期
    間末日為99年8月29日，而該日為星期日再依法順延1日即99
    年8月30日，是本件抗告屆滿日期應為99年8月30日。惟具保
    人遲至99年9月3日始提起抗告，被告則遲至99年10月12日始
    提起抗告，揆諸前揭規定與說明，其二人抗告均已逾越抗告
    期間而屬違背法律上之程式，且無從補正，均應予駁回。
四、據上論結，應依刑事訴訟法第411條前段，裁定如主文。
中    華    民    國    99    年    10    月    29    日
                  刑事第十七庭  審判長法  官  王炳梁
                                      法  官  黃雅芬
                                      法  官  陳世宗
以上正本證明與原本無異。
不得再抗告。
                                      書記官  李佳穎
中    華    民    國    99    年    11    月    1     日

司法院資訊處製作；財團法人民間司法改革基金會備份。
